【裁判字號】    94,訴,3795
【裁判日期】    950127
【裁判案由】    違反槍砲彈藥刀械管制條例
【裁判全文】
臺灣高雄地方法院刑事判決              94年度訴字第3795號
公  訴  人  臺灣高雄地方法院檢察署檢察官
被      告  甲○○
指定辯護人  本院公設辯護人  丙○○
上列被告因違反槍砲彈藥刀械管制條例案件，經檢察官提起公訴
（94年度偵字第21525 號），本院判決如下：
    主  文
甲○○未經許可，寄藏可發射子彈具有殺傷力之改造手槍，累犯
，處有期徒刑貳年，併科罰金新臺幣壹拾萬元，罰金如易服勞役
，以銀元佰元即新臺幣玖佰元折算壹日。扣案之具有殺傷力仿
COLT廠半自動手槍製造之改造手槍壹枝（槍枝管制編號000000
0000號，含彈匣壹個）及口徑六釐米之改造子彈貳顆，均沒收。
    事  實
一、甲○○前因違反毒品危害防制條例案件，經本院於民國91年
    11月13日以91年度訴字第1785號判處有期徒刑8 月，並於91
    年12月8 日確定，嗣於93年6 月10日縮刑期滿執行完畢。
二、甲○○明知可發射子彈且具有殺傷力之改造手槍及具有殺傷
    力之子彈均為槍砲彈藥刀械管制條例所規定之管制物品，非
    經中央主管機關許可，不得持有、寄藏之，竟仍基於寄藏具
    殺傷力之手槍、子彈之犯意，於94年9 月19日上午9 時許，
    在高雄市○○區○○路附近某處，受姓名年籍不詳之成年男
    子寄託代為保管具有殺傷力之仿COLT廠半自動手槍之改造手
    槍1 枝（含彈匣1 個、槍枝管制編號0000000000號），及均
    具殺傷力之口徑6MM 改造子彈3 顆（已試射1 顆），甲○○
    為免遭人發現，即將之藏置在其所有之皮包內，未經許可而
    寄藏之。嗣於同日上午11時許，在高雄市○○區○○路31號
    前，為警查獲，並在上開皮包內扣得前開改造手槍1 枝（含
    彈匣1 個）及改造子彈3 顆。
三、案經高雄市政府警察局新興分局移送臺灣高雄地方法院檢察
    署檢察官偵查起訴。
    理  由
壹、程序部分：
    本案卷附內政部警政署刑事警察局（下稱刑事警察局）之刑
    鑑字第0940149310彈鑑定書（見偵卷第24-26 頁），係高雄
    市政府警察局新興分局人員委託刑事警察局所為之鑑定，性
    質上係被告以外之人於審判外所為之書面陳述，且因該鑑定
    報告非審判長、受命法官或檢察官依刑事訴訟法第198 條規
    定囑託該局所為之鑑定，而係由移送機關在將本件移送檢察
    官偵查前自行送請刑事警察局所為之鑑定，故不屬於同法第
    206 條規定由鑑定人所出具之鑑定報告，依刑事訴訟法第15
    9 條第1 項規定，該鑑定書乃屬於傳聞證據；又因該鑑定書
    並非經常處於可受公開檢查狀態下所作成之文書，且係由刑
    事警察局針對具體個案為之，更重要者，該鑑定書乃本件刑
    事案件中由司法警察官員所制作，與刑事訴訟法第159 條之
    4 第1 款由公務員職務上所製作之證明文書規定有間（該條
    款立法理由參照），亦非刑事訴訟法第159 條之4 第1 款所
    謂得成為傳聞例外之公務文書（王兆鵬、陳運財等著傳聞法
    則理論與實踐乙書第220 頁參照），惟檢察官及被告於本院
    行準備程序及審理時對於該鑑定書均同意作為證據使用，本
    院審酌該鑑定書係依專業之方法進行鑑驗，其作成之情況並
    無不適當之情形，故該鑑定書依刑事訴訟法第159 條之5第1
    項之規定，既經檢察官及被告之同意，應認有證據能力。
壹、實體部分：
一、訊據被告甲○○對於上揭事實於本院審理時坦承不諱，而扣
    案之槍彈，經送刑事警察局鑑定結果，認為扣案之槍枝1 支
    （槍枝管制編號00000000000 號）係仿COLT廠半自動手槍製
    造之金屬玩具手槍1 枝（含彈匣1 個），更換土造金屬槍管
    改造而成之改造手槍，機械性能良好，可擊發適用子彈，認
    具有殺傷力。送鑑改造子彈3 顆，認均係由玩具金屬彈殼加
    裝直徑約6MM 之金屬彈頭（1 顆）或鋼珠（2 顆）改造而成
    之改造子彈，採樣1 顆試射，可擊發，認具有殺傷力等節，
    此有刑事警察局94年10月4 日刑鑑字第0940149310號槍彈鑑
    定書1 份在卷足憑，足認被告自白與事實相符，堪信為真實
    ，本件事證明確，被告犯行堪予認定。
二、核被告所為，係犯槍砲彈藥刀械管制條例第8 條第4 項未經
    許可，寄藏可發射子彈具有殺傷力之改造手槍罪、同條例第
    12條第4 項未經許可，寄藏子彈罪。被告持有上開改造手槍
    、子彈為寄藏之當然結果，不另論以持有罪（參照最高法院
    74年台上字第3400號判例）。被告以一寄藏行為，同時寄藏
    手槍與子彈，係以1 行為同時觸犯2 構成要件不同之罪名，
    為想像競合犯，應依刑法第55條前段之規定，從一重論以寄
    藏改造手槍罪。被告曾有如犯罪事實欄所示之論罪科刑前科
    ，有臺灣高等法院被告前案紀錄表1 份在卷可佐，其受有期
    徒刑之執行完畢後5 年內再犯本件有期徒刑以上之罪，為累
    犯，應依刑法第47條規定加重其刑。被告前並無違反槍砲彈
    藥刀械管制條例之前科，有上開前案紀錄表1 份可參，其僅
    係基於朋友情誼而受託寄藏上開槍彈，該槍彈非其所有，亦
    非欲持以犯罪，且其僅受託寄藏改造手槍1 枝及改造子彈3
    顆，數量非鉅，僅受託寄藏約2 小時即為警查獲，情輕法重
    ，其犯罪情狀不無可憫恕之處，本院認為若處以法定最低刑
    度之有期徒刑3 年，猶嫌過重，爰依刑法第59條之規定，酌
    予減輕其刑。爰審酌被告係70年12月11日生，於94年9 月間
    受託寄藏槍彈時，年僅23歲，年輕識淺，涉世未深，且社會
    經驗不足，基於朋友情誼始一時失慮誤觸法網，受寄之槍彈
    非其所有，更無欲持以犯罪之意，寄藏之槍彈數量亦僅1 枝
    槍及3 顆子彈，及其犯罪之動機、目的、所生危害、智識程
    度、生活狀況等一切情狀，量處如主文所示之刑，並諭知罰
    金如易服勞役之折算標準。扣案之上開仿COLT廠半自動手槍
    之改造手槍1 枝及口徑6mm 改造子彈2 顆，均係槍砲彈藥刀
    械管制條例第4 條第1 項第1 款、第2 款所列物品，乃未經
    許可不得持有之違禁物，應依刑法第38條第1 項第1 款之規
    定宣告沒收。另經試射之改造子彈1 顆，已因鑑定試射而不
    具殺傷力，爰不予宣告沒收，併予敘明。
據上論斷，應依刑事訴訟法第299 條第1 項前段，槍砲彈藥刀械
管制條例第8 條第4 項、第12條第4 項，刑法第11條前段、第55
條、第47條、第59條、第42條第2 項前段、第38條第1 項第1 款
，罰金罰鍰提高標準條例第2 條，現行法規所定貨幣單位折算新
臺幣條例第2 條，判決如主文。
本案經檢察官乙○○到庭執行職務。
中    華    民    國    95    年    1     月    27    日
                  刑事第七庭    審判長法  官  孫啟強
                                      法  官  蔡川富
                                      法  官  張茹棻
以上正本證明與原本無異。
如不服本判決，應於判決送達後10日內，向本院提出上訴狀。
中    華    民    國    95    年    1     月    27    日
                                      書記官  陳惠玲
附錄本判決論罪科刑法條全文：
槍砲彈藥刀械管制條例第8條
未經許可，製造、販賣或運輸鋼筆槍、瓦斯槍、麻醉槍、獵槍、
空氣槍或第4 條第1 項第1 款所定其他可發射金屬或子彈具有殺
傷力之各式槍砲者，處無期徒刑或5 年以上有期徒刑，併科新臺
幣1 千萬元以下罰金。
未經許可，轉讓、出租或出借前項所列槍枝者，處5 年以上有期
徒刑，併科新臺幣1 千萬元以下罰金。
意圖供自己或他人犯罪之用，而犯前二項之罪者，處無期徒刑或
7 年以上有期徒刑，併科新臺幣 1 千萬元以下罰金。
未經許可，持有、寄藏或意圖販賣而陳列第 1 項所列槍枝者，處
3 年以上10 年以下有期徒刑，併科新臺幣 700 萬元以下罰金
 。
第 1 項至第 3 項之未遂犯罰之。
槍砲彈藥刀械管制條例第12條
未經許可，製造、販賣或運輸子彈者，處 1 年以上 7 年以下有
期徒刑，併科新台幣 500 萬元以下罰金。
未經許可，轉讓、出租或出借子彈者，處 6 月以上 5 年以下有
期徒刑，併科新台幣 300 萬元以下罰金。
意圖供自己或他人犯罪之用，而犯前二項之罪者，處3 年以上10
年以下有期徒刑，併科新台幣700 萬元以下罰金。
未經許可，持有、寄藏或意圖販賣而陳列子彈者，處 5 年以下有
期徒刑，併科新台幣 300 萬元以下罰金。
第 1 項至第 3 項之未遂犯罰之。


司法院資訊處製作；財團法人民間司法改革基金會備份。
